【裁判字號】    99,事聲,28
【裁判日期】    990129
【裁判案由】    聲明異議
【裁判全文】
臺灣高雄地方法院民事裁定              99年度事聲字第28號
異  議  人  寰辰資產管理股份有限公司
法定代理人  甲○○
相  對  人  乙○○
上列當事人間聲請公示送達事件，異議人對於中華民國99年1 月
7 日本院民事庭司法事務官所為98年度司雄簡聲字第14號裁定提
出異議，本院裁定如下：
    主    文
異議駁回。
    理    由
一、異議意旨略以：伊係受讓第三人兆豐資產管理股份有限公司
    （下稱兆豐公司）對相對人之新台幣150 萬元之本息及違約
    金債權，而兆豐公司則係由永泰資產管理股份有限公司（下
    稱永泰公司）受讓此債權，永泰公司則係由高雄市第二信用
    合作社（下稱高市二信）所讓與。而伊於民國98年6 月2 日
    、26日、9 月24日及10月15日將此債權讓與情事，以掛號信
    件方式寄送至相對人之戶籍地為通知結果，均因招領逾期而
    遭退回，爰聲請為公示送達。詎原裁定仍以經函請轄區員警
    查察結果，相對人仍居住該處，而與應受送達處所不明之公
    示送達要件不符為由駁回，然伊已盡相當之探查並向相對人
    之戶籍地為寄送後，既仍未能由相對人收受，自符合公示聲
    請送達之要件，原裁定尚有違誤，爰聲明異議，請求廢棄原
    裁定，並准為公示送達等語。
二、按表意人非因自己之過失不知相對人居所者，得依民事訴訟
    法公示送達之規定，以公示送達為意思表示之通知，民法第
    97條固定有明文。但本條所謂不知相對人之居所者，係指相
    對人遷移他處致不知其現居住何處，致無從將意思表示為合
    法之通知而言。則若相對人並無遷移不明之情事，僅因其他
    因素致所寄送之通知因郵務送達程序之招領逾期而遭退回時
    ，尚難認與得為公示送達之要件相符。
三、經查，本件異議人主張其轉輾受讓高雄二信、永泰公司及兆
    豐公司對相對人之債權，經向相對人之戶籍地送達債權讓與
    通知，惟均未能合法送達等情，業據其提出債權讓與證明書
    、債權移轉通知函、登報證明、掛號郵件信封及回執並戶籍
    謄本為證。而依上開資料所示，相對人之戶籍地於上開郵件
    送達時為「高雄市苓雅區○○○路326 號6 樓」，但均因招
    領逾期而退回。又經原法院依職權函請高雄市政府警察局苓
    雅分局派員至相對人之上開戶籍地查訪結果，查明相對人現
    仍居住於該址，有該局99年1 月5 日函文在卷可稽，可見相
    對人並無遷移不明之情事，依上開說明，自難認符合民事訴
    訟法149 條第1 項第1 款所稱應受送達所不明之要件。異議
    人聲請以公示送達對相對人為意思表示之通知，即與法定要
    件不符。原裁定不予准許，尚無違誤，異議人指摘原裁定不
    當，求予廢棄，為無理由，應予駁回。又本件異議人既已將
    其受債權讓與之情事以掛號通知相對人，並於招領逾期後向
    本院聲請公示送達，雖因查訪結果認相對人仍居住址而無從
    准許，但本件原裁定曾記載此項債權讓與情事，並因寄存送
    達而發生合法送達於相對人之效力，有送達證在卷可憑。就
    此而言，相對人應已因收受原裁定而知悉異議人受讓債權之
    情事，此項債權讓與應已有合法通知相對人，併予說明。
四、據上論結：本件異議為無理由，依民事訴訟法第240 條之4
    第3 項後段，裁定如主文。
中    華    民    國    99    年    1     月    29    日
                            民事第七庭
                                法  官  林紀元
以上正本係照原本作成。
如不服本裁定應於送達後10日內向本院提出抗告狀，並繳納裁判
費新台幣1,000 元。
中    華    民    國    99    年    1     月    29    日
                                書記官  蔡靜雯

司法院資訊處製作；財團法人民間司法改革基金會備份。
